ACORDAO-COMPLETO-2562921

ACÓRDÃO 1272/2023 ATA 3/2023 - PRIMEIRA CÂMARA

VISTOS, relatados e discutidos estes autos de atos de admissão emitidos pela Caixa Econômica Federal;
ACORDAM os Ministros do Tribunal de Contas da União, reunidos em Sessão da Primeira Câmara, com fundamento no art. 71, inciso III, da Constituição Federal, nos arts. 1º, inciso V, e 39, inciso I, da Lei 8.443/1992, no art. 260, § 1º, do RI/TCU e ante as razões expostas pelo Relator, em:
9.1. considerar ilegais os atos de admissão emitidos em favor de Gabriela Regis de Sousa, Lorena de Angelis Abritta Machado Vaz, Marcelo Victor da Silva, Marta Maria de Santana Silva e Simone Vasconcelos dos Santos, negando-lhes registro;
9.2. esclarecer à entidade de origem que as presentes admissões poderão ser mantidas, em razão de estarem amparadas por decisão judicial transitada em julgado;
9.3. dar ciência desta deliberação à Caixa Econômica Federal e aos interessados.

Atos de Admissão da unidade emissora Caixa Econômica Federal, enviados ao TCU pela unidade de controle interno CONTROLADORIA-GERAL DA UNIÃO para fins de análise e julgamento

Primeira Câmara

Caixa Econômica Federal.

3. Interessados/Responsáveis:
3.1. Interessados: Gabriela Regis de Sousa (XXX.776.171-XX); Lorena de Angelis Abritta Machado Vaz (XXX.841.116-XX); Marcelo Victor da Silva (XXX.155.786-XX); Marta Maria de Santana Silva (XXX.112.861-XX); Simone Vasconcelos dos Santos (XXX.739.511-XX).

13.1. Ministros presentes: Benjamin Zymler (na Presidência) e Jorge Oliveira.
13.2. Ministros-Substitutos convocados: Augusto Sherman Cavalcanti e Weder de Oliveira (Relator).

WEDER DE OLIVEIRA

Adoto, como relatório, a instrução da unidade técnica, cuja proposta foi acolhida pelo representante do Parquet especializado:
"INTRODUÇÃO
Trata-se de atos de admissão, submetidos, para fins de registro, à apreciação do Tribunal de Contas da União (TCU) , de acordo com o art. 71, inciso III, da Constituição Federal.  Os atos foram cadastrados e disponibilizados ao TCU por intermédio do Sistema e-Pessoal, na forma do art. 2º e 4º da Instrução Normativa TCU 78/2018.
Os atos desse processo pertencem às seguintes unidades:
Unidade emissora: Caixa Econômica Federal.
Unidade cadastradora:  Caixa Econômica Federal.
Subunidade cadastradora: CN Gestão de Pessoas - CEPES.
EXAME TÉCNICO
Procedimentos aplicados
Os procedimentos para exame, apreciação e registro de atos de pessoal encontram-se estabelecidos na Instrução Normativa TCU 78/2018 e na Resolução TCU 206/2007. Essas normas dispõem que os atos de pessoal disponibilizados por meio do e-Pessoal devem ser submetidos previamente a críticas automatizadas, com base em parâmetros predefinidos.
As críticas das informações cadastradas na etapa de coleta do ato foram elaboradas e validadas levando-se em conta as peculiaridades de cada ato. Os itens verificados nessa etapa são inerentes a dados cadastrais, fundamentos legais, mapa de tempo, ficha financeira, assim como eventuais ocorrências de acumulação. Trata-se de verificações abrangentes, minuciosas e precisas e sem a necessidade de ação humana e, portanto, menos suscetível a falhas. As críticas aplicadas estão discriminadas no sistema, no Menu e-Pessoal, opção "Crítica", que podem ser acessadas mediante concessão de perfil específico a servidores do TCU responsáveis pela análise.
Além das críticas automatizadas, há verificação humana adicional no caso de haver alertas do sistema ou informações não formatadas, como esclarecimentos do gestor ou do controle interno.  
As críticas também consideram os registros do Sistema Integrado de Administração de Recursos Humanos (Siape) . O Siape disponibiliza informações atualizadas sobre as parcelas que integram os proventos, diferentemente, portanto, do e-Pessoal, que informa as parcelas no momento do registro do ato. 
Essa confrontação com o Siape fornece uma visão atual e verdadeira da situação, o que permite descaracterizar irregularidades e inconsistências que, embora constantes do e-Pessoal, já foram corrigidas.
As verificações detectadas nos atos encontram-se discriminadas na aba de pendências de cada ato no sistema e-Pessoal, bem como nos espelhos dos atos contemplados por esta instrução.
Exame das Constatações
Ato: 54541/2019 - Interessado (a) : MARTA MARIA DE SANTANA SILVA - CPF: XXX.112.861-XX
Parecer do Controle Interno: considerar o ato Legal.
Constatação e análise: 
1.1.1. A data informada no campo 'Data da convocação' é maior que a data informada no campo 'Data de validade do processo seletivo após prorrogação'.
Justificativa do Gestor de Pessoal: Não há. Verificação efetuada no âmbito do TCU.
Análise do Controle Interno:  Não há. Verificação efetuada no âmbito do TCU.
Análise da Equipe Técnica: Legal
Marta Maria de Santana Silva ajuizou a reclamação trabalhista 0005002-22.2015.5.10.0001, distribuída para a 1ª Vara do Trabalho de Brasília-DF, com vistas a contratação no emprego de Técnico Bancário ou a reserva de vaga, junto à Caixa Econômica Federal.
Importa mencionar que a referida RT foi distribuída em 27/11/2015 e o concurso a que se submeteu expirou em 16/06/2016, após a prorrogação.
Informou a interessada que foi aprovada na classificação n. 73, polo MT01, em Cárcere/Mato Grosso, do concurso público, regido pelo Edital 1, de 22/01/2014.
Alegou que a CEF, no período de validade do certame, contratou terceirizados para a execução de atividades compatíveis com os empregos oferecidos no concurso público. Dessa forma, concluiu que houve o desvio de função e a preterição à sua nomeação.
O juízo a quo indeferiu a tutela pela ausência dos requisitos legais, bem assim pelo fato da necessidade de estabelecer o contraditório e a ampla defesa, com o devido processo legal.
O juízo de origem, em sentença, pronunciou-se pela improcedência do pleito por entender que não houve a preterição da interessada, não sendo conferido, portanto, o direito à contratação.
Inconformada, a interessada interpôs recurso ordinário. O TRT da 10ª Região conheceu do recurso e reformou o entendimento de 1ª instância, no sentido de que houve a contratação de terceirizados no período de validade do concurso para o desenvolvimento de atividades afetas ao técnico bancário, gerando, portanto, o direito subjetivo da candidata à nomeação.
Importa mencionar que, em 09/04/2018, o TRT da 10ª Região recebeu parcialmente o recurso de revista. No âmbito do TST, em 29/06/2018, o agravo de instrumento em recurso de revista foi negado seguimento (ato, páginas 24 a 27) .
Dessa forma, não havendo a interposição de novos recursos, em 14/08/2018, houve o trânsito em julgado da ação.
O quadro resumo de ocorrências e, quando for o caso, o detalhamento da norma legal e da jurisprudência para a inconsistência acima elencada encontra-se no anexo II dessa instrução. 
Encaminhamento do ato: 
Considerar LEGAL e conceder o registro do ato de Admissão 54541/2019 de MARTA MARIA DE SANTANA SILVA do quadro de pessoal do órgão/entidade Caixa Econômica Federal. 
Ato: 61244/2019 - Interessado (a) : SIMONE VASCONCELOS DOS SANTOS - CPF: XXX.739.511-XX
Parecer do Controle Interno: considerar o ato Legal.
Constatação e análise: 
1.1.2. A data informada no campo 'Data da convocação' é maior que a data informada no campo 'Data de validade do processo seletivo após prorrogação'.
Justificativa do Gestor de Pessoal: Não há. Verificação efetuada no âmbito do TCU.
Análise do Controle Interno:  Não há. Verificação efetuada no âmbito do TCU.
Análise da Equipe Técnica: Legal
Simone Vasconcelos dos Santos ajuizou a reclamação trabalhista 0001790-45.2015.5.10.0016, distribuída para a 16ª Vara do Trabalho de Brasília-DF, com vistas a contratação no emprego de Técnico Bancário ou a reserva de vaga, junto à Caixa Econômica Federal.
Importa mencionar que a referida RT foi distribuída em 28/09/2015 e o concurso a que se submeteu expirou em 16/06/2016, após a prorrogação.
Alegou a interessada que foi aprovada na 893ª classificação do concurso público, polo São Paulo/Santo Amaro, regido pelo Edital 1, de 22/01/2014.
Acrescentou que a CEF, no período de validade do certame, contratou terceirizados para a execução de atividades compatíveis com os empregos oferecidos no concurso público. Dessa forma, concluiu que houve o desvio de função e a preterição à sua nomeação.
O juízo a quo indeferiu o pleito em virtude de não ter verificado o preenchimento dos pressupostos legais, sendo inviável a concessão de tutela antecipada.
O juízo de origem, em sentença, manteve a improcedência do pedido pelo fato de a interessada não ter demonstrado a preterição da vaga destinada à sua contratação, bem assim a existência de vagas disponíveis de emprego que porventura estivessem sendo ocupadas por modalidades ilícitas de contratação. Ademais considerou que os aprovados em concurso para formação de reserva, geralmente, detêm apenas a expectativa de direito.
Inconformada, a interessada interpôs recurso ordinário. O TRT da 10ª Região conheceu do recurso e reformou o entendimento de 1ª instância, pronunciando-se no sentido de que houve a contratação de terceirizados no período de validade do concurso para o desenvolvimento de atividades afetas ao técnico bancário, gerando, portanto, o direito subjetivo da candidata à nomeação.
Importa mencionar que, em 16/01/2018, o TRT da 10ª Região negou o seguimento ao recurso de revista. No âmbito do Tribunal Superior do Trabalho, em 28/11/2018, foi negado o provimento ao agravo de instrumento em recurso de revista. Por sua vez, em 06/02/2019, houve o trânsito em julgado da ação (ato, páginas 10 a 12) .
O quadro resumo de ocorrências e, quando for o caso, o detalhamento da norma legal e da jurisprudência para a inconsistência acima elencada encontra-se no anexo II dessa instrução. 
Encaminhamento do ato: 
Considerar LEGAL e conceder o registro do ato de Admissão 61244/2019 de SIMONE VASCONCELOS DOS SANTOS do quadro de pessoal do órgão/entidade Caixa Econômica Federal. 
Ato: 61245/2019 - Interessado (a) : LORENA DE ANGELIS ABRITTA MACHADO VAZ - CPF: XXX.841.116-XX
Parecer do Controle Interno: considerar o ato Legal.
Constatação e análise: 
1.1.3. A data informada no campo 'Data da convocação' é maior que a data informada no campo 'Data de validade do processo seletivo após prorrogação'.
Justificativa do Gestor de Pessoal: Não há. Verificação efetuada no âmbito do TCU.
Análise do Controle Interno:  Não há. Verificação efetuada no âmbito do TCU.
Análise da Equipe Técnica: Legal
Lorena de Angelis Abritta Machado Vaz ajuizou a reclamação trabalhista 0010445-19.2017.5.03.0052, distribuída para a Vara do Trabalho de Cataguases-MG, com vistas a contratação no emprego de Técnico Bancário ou a reserva de vaga, junto à Caixa Econômica Federal.
Importa mencionar que a referida RT foi distribuída em 24/03/2017 e o concurso a que se submeteu expirou em 16/06/2016, após a prorrogação. 
Apesar do encerramento da validade do certame, a interessada ingressou posteriormente com a mencionada RT, na qual a questão pertinente à vigência do concurso não foi discutida nos autos, provavelmente porque o prazo do concurso foi estendido por decisão proferida no processo 0000059-10.2016.5.10.0006.
Informou a interessada que foi aprovada na classificação n. 125, do concurso público, regido pelo Edital 1, de 22/01/2014.
Alegou que a CEF, no período de validade do certame, contratou terceirizados para a execução de atividades compatíveis com os empregos oferecidos no concurso público. Dessa forma, concluiu que houve o desvio de função e a preterição à sua nomeação.
O juízo de origem, em sentença, pronunciou-se pela improcedência do pleito por entender que não houve a preterição da interessada, bem assim qualquer conduta arbitrária e ilícita por parte da CEF.
Inconformada, a interessada interpôs recurso ordinário. O TRT da 3ª Região conheceu do recurso e reformou o entendimento de 1ª instância, no sentido de que houve a contratação de terceirizados no período de validade do concurso para o desenvolvimento de atividades afetas ao técnico bancário, gerando, portanto, o direito subjetivo da candidata à nomeação.
Importa mencionar que, em 10/08/2018, o TRT da 3ª Região negou seguimento ao recurso de revista. No âmbito do TST, em 20/02/2019, o agravo de instrumento em recurso de revista foi negado seguimento (ato, páginas 19 a 39) . Cabe registrar, ainda, que em 05/05/2021, houve a apreciação do agravo em embargos declaratórios em agravo de instrumento em recurso de revista, não sendo conhecido. 
Dessa forma, não havendo a interposição de novos recursos, em 28/05/2021, houve o trânsito em julgado da ação (ato, páginas 40 e 41) .
O quadro resumo de ocorrências e, quando for o caso, o detalhamento da norma legal e da jurisprudência para a inconsistência acima elencada encontra-se no anexo II dessa instrução. 
Encaminhamento do ato: 
Considerar LEGAL e conceder o registro do ato de Admissão 61245/2019 de LORENA DE ANGELIS ABRITTA MACHADO VAZ do quadro de pessoal do órgão/entidade Caixa Econômica Federal. 
Ato: 125954/2019 - Interessado (a) : MARCELO VICTOR DA SILVA - CPF: XXX.155.786-XX
Parecer do Controle Interno: considerar o ato Legal.
Constatação e análise: 
1.1.4. A data informada no campo 'Data da convocação' é maior que a data informada no campo 'Data de validade do processo seletivo após prorrogação'.
Justificativa do Gestor de Pessoal: Não há. Verificação efetuada no âmbito do TCU.
Análise do Controle Interno:  Não há. Verificação efetuada no âmbito do TCU.
Análise da Equipe Técnica: Legal
Marcelo Victor da Silva ajuizou a reclamação trabalhista 0011221-46.2017.5.03.0140, distribuída para a 40ª Vara do Trabalho de Belo Horizonte/MG, com vistas a contratação no emprego de Técnico Bancário ou a reserva de vaga, junto à Caixa Econômica Federal.
Importa mencionar que a referida RT foi distribuída em 23/08/2017 e o concurso a que se submeteu expirou em 16/06/2016, após a prorrogação.
Apesar do encerramento da validade do certame, o interessado ingressou posteriormente com a mencionada RT, na qual a questão pertinente à vigência do concurso não foi discutida nos autos, provavelmente porque o prazo do concurso foi estendido por decisão proferida no processo 0000059-10.2016.5.10.0006.
Alegou o interessado que foi aprovado no concurso público, regido pelo Edital 1, de 22/01/2014.
Acrescentou que a CEF, no período de validade do certame, contratou terceirizados para a execução de atividades compatíveis com os empregos oferecidos no concurso público. Dessa forma, concluiu que houve o desvio de função e a preterição à sua nomeação.
O juízo a quo indeferiu o pleito em virtude de constatar que a matéria requer uma análise mais acurada, havendo a necessidade de formação do contraditório e instrução processual, sendo inviável a concessão de tutela antecipada.
O juízo de origem, em sentença, manteve a improcedência do pedido pelo fato de não ter ficado caracterizado a conduta abusiva da CEF, bem assim a preterição de forma arbitrária e imotivada quanto à convocação do interessado.
Inconformado, o interessado interpôs recurso ordinário. O TRT da 3ª Região, em 08/07/2019, conheceu do recurso e reformou o entendimento de 1ª instância, pronunciando-se no sentido de houve a contratação de terceirizados no período de validade do concurso para o desenvolvimento de atividades afetas ao técnico bancário, gerando, portanto, o direito subjetivo do candidato à nomeação.
Cabe salientar que, em 04/11/2019, foi determinada a suspensão do trâmite da referida RT até o julgamento do Tema 992 pelo Supremo Tribunal Federal.
Por sua vez, em 14/04/2020, o TRT da 3ª Região extinguiu o processo, sem resolução do mérito, nos termos do art. 485, inciso VI, do CPC, considerando a perda de objeto da ação à vista da contratação do interessado pela via administrativa (ato, página 41) .
Assim sendo, em 16/07/2020, houve o trânsito em julgado da ação em que o interessado obteve êxito no pleito quanto à contratação no emprego de técnico bancário, considerando que o TRT da 3ª Região, deu provimento ao recurso ordinário para determinar a CEF que procedesse à sua convocação e contratação.
O quadro resumo de ocorrências e, quando for o caso, o detalhamento da norma legal e da jurisprudência para a inconsistência acima elencada encontra-se no anexo II dessa instrução. 
Encaminhamento do ato: 
Considerar LEGAL e conceder o registro do ato de Admissão 125954/2019 de MARCELO VICTOR DA SILVA do quadro de pessoal do órgão/entidade Caixa Econômica Federal. 
Ato: 65562/2020 - Interessado (a) : GABRIELA REGIS DE SOUSA - CPF: XXX.776.171-XX
Parecer do Controle Interno: considerar o ato Legal.
Constatação e análise: 
1.1.5. A data informada no campo 'Data da convocação' é maior que a data informada no campo 'Data de validade do processo seletivo após prorrogação'.
Justificativa do Gestor de Pessoal: Admissão em cumprimento a determinação judicial.Gestor anexou os seguintes documentos: 0000132-43.2016.5.10.0018-Sentença judicial,.
Análise do Controle Interno: Justificativa do gestor esclarece pendência
Análise da Equipe Técnica: Legal
Gabriela Régis de Sousa ajuizou a reclamação trabalhista 0000132-43.2016.5.10.0018, distribuída para a 18ª Vara do Trabalho de Brasília-DF, com vistas a contratação no emprego de Técnico Bancário ou a reserva de vaga, junto à Caixa Econômica Federal.
Importa mencionar que a referida RT foi distribuída em 12/02/2016 e o concurso a que se submeteu expirou em 16/06/2016, após a prorrogação.
Alegou a interessada que foi aprovada no concurso público, regido pelo Edital 1, de 22/01/2014.
Acrescentou que a CEF, no período de validade do certame, contratou terceirizados para a execução de atividades compatíveis com os empregos oferecidos no concurso público. Dessa forma, concluiu que houve o desvio de função e a preterição à sua nomeação.
O juízo a quo indeferiu a antecipação da tutela em virtude de o candidato aprovado em concurso público para formação de cadastro de reserva possuir tão somente expectativa de direito. Acrescentou que não restou comprovado que a admissão de trabalhadores foi em número igual ou superior à sua classificação, de modo que os documentos acostados aos autos da citada RT não foram suficientes para demonstrar a verossimilhança do alegado pela interessada.
O juízo de origem, em sentença, verificou que as atividades desempenhadas pelos terceirizados possuíam a mesma natureza do técnico bancário. Dessa forma, concedeu a antecipação de tutela à vista da conduta da CEF em preterir, sem justificativa plausível, a convocação da interessada.
Inconformada, a CEF interpôs recurso ordinário. O TRT da 10ª Região conheceu do recurso e manteve o entendimento de 1ª instância, pronunciando-se no sentido de que houve a contratação de terceirizados no período de validade do concurso para o desenvolvimento de atividades afetas ao técnico bancário, gerando, portanto, o direito subjetivo da candidata à nomeação.
Importa mencionar que, em 13/12/2018, o TRT da 10ª Região negou o seguimento ao recurso de revista. No âmbito do Tribunal Superior do Trabalho, em 27/06/2018, foi negado o provimento ao agravo de instrumento em recurso de revista. Por sua vez, em 24/08/2018, houve o trânsito em julgado da ação (ato, página 15) .
O quadro resumo de ocorrências e, quando for o caso, o detalhamento da norma legal e da jurisprudência para a inconsistência acima elencada encontra-se no anexo II dessa instrução. 
Encaminhamento do ato: 
Considerar LEGAL e conceder o registro do ato de Admissão 65562/2020 de GABRIELA REGIS DE SOUSA do quadro de pessoal do órgão/entidade Caixa Econômica Federal. 
CONCLUSÃO
A abrangência e a profundidade das verificações levadas a efeito fundamentam convicção de que os atos 61244/2019, 125954/2019, 65562/2020, 54541/2019 e 61245/2019 podem ser apreciados pela legalidade, em razão de não terem sido encontradas irregularidades nos atos, de acordo com o item Exame das Constatações desta instrução.
PROPOSTA DE ENCAMINHAMENTO
Ante o exposto, com fundamento no art. 71, inciso III, da Constituição Federal, no art. 1º, inciso V, e art. 39, incisos I e II, da Lei 8.443/1992, no art. 260 do Regimento Interno do Tribunal de Contas da União, propõe-se: 
Considerar LEGAIS e conceder o registro dos atos de Admissão 61244/2019, 125954/2019, 65562/2020, 54541/2019 e 61245/2019 de SIMONE VASCONCELOS DOS SANTOS, MARCELO VICTOR DA SILVA, GABRIELA REGIS DE SOUSA, MARTA MARIA DE SANTANA SILVA e LORENA DE ANGELIS ABRITTA MACHADO VAZ, respectivamente, do quadro de pessoal do órgão/entidade Caixa Econômica Federal."

não há.

Procurador Júlio Marcelo de Oliveira.

ATOS DE ADMISSÃO. CAIXA ECONÔMICA FEDERAL. CONTRATAÇÃO APÓS O TÉRMINO DO PRAZO DE VALIDADE DO CONCURSO. ILEGALIDADE. NEGATIVA DE REGISTRO. SENTENÇA JUDICIAL TRANSITADA EM JULGADO. POSSIBILIDADE DE SUBSISTÊNCIA DA ADMISSÃO COM A MANUTENÇÃO DE SEUS EFEITOS.

ATOS DE ADMISSÃO (ADS)

Unidade de Auditoria Especializada em Pessoal (AudPessoal).

Registro que atuo no processo em substituição ao ministro Walton Alencar Rodrigues de acordo com a Portaria-TCU nº 15, de 23/2/2023.
Trata-se de cinco atos de admissão, emitidos pela Caixa Econômica Federal, submetidos à apreciação deste Tribunal, nos termos do art. 71, inciso III, da Constituição Federal. 
A unidade técnica e o Ministério Público junto a esta Corte manifestaram-se pela legalidade e registro dos atos.
Divirjo dos pareceres precedentes, conforme observações que faço a seguir.
De fato, os presentes atos de admissão decorreram de decisões judiciais transitadas em julgado, as quais determinaram à Caixa Econômica Federal que convocasse os interessados, proferidas no âmbito dos seguintes processos:
reclamação trabalhista 0005002-22.2015.5.10.0001, distribuída para a 1ª Vara do Trabalho de Brasília/DF e ajuizada por Marta Maria de Santana Silva (trânsito em julgado em 14/8/2018) ;
reclamação trabalhista 0001790-45.2015.5.10.0016, distribuída para a 16ª Vara do Trabalho de Brasília/DF e ajuizada por Simone Vasconcelos dos Santos (trânsito em julgado em 6/2/2019) ;
reclamação trabalhista 0010445-19.2017.5.03.0052, distribuída para a Vara do Trabalho de Cataguases/MG e ajuizada por Lorena de Angelis Abritta Machado Vaz (trânsito em julgado em 28/5/2021) ;
reclamação trabalhista 0011221-46.2017.5.03.0140, distribuída para a 40ª Vara do Trabalho de Belo Horizonte/MG e ajuizada por Marcelo Victor da Silva (trânsito em julgado em 16/7/2020) ; e
reclamação trabalhista 0000132-43.2016.5.10.0018, distribuída para a 18ª Vara do Trabalho de Brasília-DF e ajuizada por Gabriela Régis de Sousa (trânsito em julgado em 24/8/2018) .
Da análise dos formulários, conclui-se que o concurso público teve a sua validade encerrada em 16/6/2015. Por sua vez, os interessados Marta Maria de Santana Silva, Simone Vasconcelos dos Santos, Lorena de Angelis Abritta Machado Vaz, Marcelo Victor da Silva e Gabriela Regis de Sousa foram contratados em 11/4/2019, 18/4/2019, 25/4/2019, 6/8/2019 e 21/5/2020, respectivamente (peças 3 a 7) . Desse modo, os atos de admissão violam o art. 37, inciso III, da Carta Magna, motivo pelo qual devem ser julgados ilegais, com negativa de seus registros.
A despeito de considerar os atos ilegais e negar-lhes registro, esclareço que a presente deliberação não possui, por óbvio, o condão de se sobrepor às decisões proferidas pelo Poder Judiciário. Por esse motivo, não serão expedidas determinações à entidade de origem para a interrupção dos pagamentos, tampouco para a cessão dos vínculos contratuais, em observância às decisões judiciais que ordenaram a admissão dos interessados pela Caixa Econômica Federal.
Registro que os atos em exame deram entrada neste Tribunal há menos de cinco anos, em consonância com a tese fixada pelo STF no julgamento do RE 636.553/RS, da relatoria do E. Ministro Gilmar Mendes (Pleno, j. 19/2/2020, DJe 26/5/2020) .
Por essas razões, julgo ilegais os presentes atos de admissão, negando-lhes registro, sem prejuízo de que as relações contratuais sejam mantidas, visto que se encontram amparadas por decisões judiciais transitadas em julgado.
Ante o exposto, voto para que seja adotada a minuta de acórdão que submeto à deliberação deste Colegiado.
TCU, Sala das Sessões, em 28 de fevereiro de 2023.
WEDER DE OLIVEIRA
Relator